Minutes et répertoires du notaire Jacques II PARQUE, 24 mai 1603 - 12 janvier 1640 (étude VI)
Archives nationales
- Minutes de Jacques II PARQUE, 1603 - 12 janvier 1640; MC/ET/VI/272 - MC/ET/VI/355
  - Minutes. 1617, janvier - 1617, juin, janvier 1617 - juin 1617; MC/ET/VI/294; registre
    - Bail pour quatre ans, par Germaine Durand, veuve de Germain Pilon, (sculpteur du Roi, )à René Giffart, maître imprimeur, de la maison dans laquelle il demeure, sise rue de la Grande-Bretonnerie, consistant en salle basse, chambre haute et grenier, moyennant un loyer annuel de 400 livres., 9 fé
      Documents du Minutier central concernant les peintres, sculpteurs et graveurs au XVIIe siècle (1600-1650) [études I à X, 1955 actes], par Marie-Antoinette Fleury, tome I, Paris, S.E.V.P.E.N, 1969, p. 552 (instrument de recherche imprimé dématérialisé, certaines notices sont plus détaillées dans la version intégrale accessible en ligne par la rubrique 'Autres instruments de recherche', voir contexte dans le Plan d’orientation général - Notaires de Paris, guides thématiques du Minutier).
      bail; Grande-Bretonnerie (rue de la); Durand, Germaine; Giffart, René; Pilon (veuve); Pilon, Germain; imprimeur
    - IMPRIMEUR (Me) GIFFART (René) rue de la Grande-Bretonnerie § Bail à René GIFFART, 19 février 1617; MC/ET/VI/294
      bail; Giffart, René
    - ESPAGNE § Reconnaissance par Ynès Henriques de SANDRAL, comtesse de LA TORE, première dame d'honneur de la Reine régnante, demeurant au château du Louvre, de ce que, suivant une lettre de change signée à Madrid, le 21 janvier dernier, adressée aux sieurs VANNELLY, banquiers, bourgeois de Paris, il a été payé à Don Hector PIGNATELLI, duc de MONTELEON, ambassadeur pour S.M. catholique, la somme de 4 769 écus 13 sols d'or qu'elle a reçue (copie de la lettre en espagnol), 21 février 1617; MC/ET/VI/294
    - LESCOT (Charles) écuyer seigneur de LISSY et autres lieux § Constitution par Charles LESCOT, 22 février 1617; MC/ET/VI/294
      Lescot, Charles
    - RACYNE (Pierre) Epicier confiseur demeurant à l'avalloir du Pont Saint-Michel § Apprentissage chez Pierre RACYNE, 25 février 1617; MC/ET/VI/294
      contrat d'apprentissage; Racyne, Pierre
    - LIBRAIRE et IMPRIMEUR (Apprentissage) § Apprentissage de Claude PREUDOMME pour 5 ans chez Fleury BOURRIQUANT LIBRAIRE et IMPRIMEUR à Paris, sans débours, 17 mars 1617; MC/ET/VI/294
      contrat d'apprentissage; Bourriquant, Fleury
    - Quittance par Sébastien Mélinet, marchand, bourgeois de Paris, demeurant rue de la Juiverie, à Vincent Coquet, maître joueur d'instruments, demeurant rue de la Calandre, de 816 livres 10 sols pour rachat de 53 livres annuelle et perpétuelle constituées le 31 juillet 1612., 2 mai 1617; MC/ET/VI/294
    - PALAIS (Bazoche du) § Marché par Jean MAUGIN, maître charpentier à Saint-Germain-des-Prés, demeurant rue du Four, aux trésoriers de la basoche de la cour de Parlement, pour le mats qui est devant le perron dans la cour du Palais, perron du beau roi Philippe, moyennant 60 livres., 11 mai 1617; MC/ET/VI/294
    - Vente par Jean Moran, maître graveur, et par Jeanne Mouchet, sa femme, demeurant dans la cour du Palais, paroisse Saint-Barthélemy, à Roch Caron, maître lunettier miroitier, et à Élisabeth Fillette, sa femme, demeurant rue de la Calandre, de la moitié de la boutique qui vient de lui être cédée par François Du Vivier, moyennant le remboursement des frais qu'il a faits pour en avoir la jouissance., 5 juin 1617; MC/ET/VI/294
      Documents du Minutier central concernant les peintres, sculpteurs et graveurs au XVIIe siècle (1600-1650) [études I à X, 1955 actes], par Marie-Antoinette Fleury, tome I, Paris, S.E.V.P.E.N, 1969, p. 503 (instrument de recherche imprimé dématérialisé, certaines notices sont plus détaillées dans la version intégrale accessible en ligne par la rubrique 'Autres instruments de recherche', voir contexte dans le Plan d’orientation général - Notaires de Paris, guides thématiques du Minutier).
      acte de vente; Calandre (rue de la); Justice (palais de); Saint-Barthélemy (paroisse); Caron, Roch; Du Vivier, François; Fillette, Elisabeth; Moran, Jean; Mouchet, Jeanne; graveur; opticien; miroitier
    - Quittance donnée par François Du Vivier, maître orfèvre, et par Anne Le Verrier, sa femme, demeurant rue de la Savonnerie, à Jean Moran, maître graveur, d'une somme de 60 livres, pour la jouissance de la moitié d'une boutique sise au Palais., 5 juin 1617; MC/ET/VI/294
      quittance; Palais de Justice (boutique); Savonnerie (rue de la); Du Vivier, François; Le Verrier, Anne; Moran, Jean; graveur; orfèvre
  - Minutes. 1617, juillet - 1617, décembre, juillet 1617 - décembre 1617; MC/ET/VI/295; registre
    - SÉGUR (Bernard de) chevalier, baron de PARDAILLAN, demeurant rue Saint-André-des-Arts § Obligation Transaction, 3 juillet 1617 - 6 juillet 1617; MC/ET/VI/295
      obligation; accord; Ségur, Bernard de
    - Bail pour cinq ans, par Denise Delacroix, veuve de Théodore Danyel, conseiller du roi et auditeur en sa chambre des comptes, demeurant rue de la Juiverie, à Nicolas Guyot, maître peintre, demeurant rue au Maire, d'une boutique, salle derrière, cave, caveau, deux chambres l'une au dessus de l'autre et un bouge, dépendant de sa maison, rue de la Juiverie, moyennant un loyer annuel de 270 livres., 14 juillet 1617; MC/ET/VI/295
      Documents du Minutier central concernant les peintres, sculpteurs et graveurs au XVIIe siècle (1600-1650) [études I à X, 1955 actes], par Marie-Antoinette Fleury, tome I, Paris, S.E.V.P.E.N, 1969, p. 293 (instrument de recherche imprimé dématérialisé, certaines notices sont plus détaillées dans la version intégrale accessible en ligne par la rubrique 'Autres instruments de recherche', voir contexte dans le Plan d’orientation général - Notaires de Paris, guides thématiques du Minutier).
      bail; Juiverie (rue de la); Maire (rue au); Daniel (veuve); Daniel, Théodore; Delacroix, Denise; Guyot, Nicolas; auditeur de justice; peintre
    - Foi et hommage par Laurent Haultdesens, notaire au Châtelet, demeurant rue Barre-du-Bec, au nom et comme curateur aux biens de Oudard Hennequin, et tuteur de ses enfants., 31 juillet 1617; MC/ET/VI/295
      déclaration féodale; Barre-du-Bec (rue); Haultdesens, Laurent; Hennequin, Oudard; notaire
    - NEMOURS (maison de) PROST (Pierre) docteur en théologie, conseiller et Ier aumônier du duc de NEMOURS, logé en son hôtel rue Pavée, paroisse Saint-André-des-Arts § Procuration de Pierre PROST pour consentir au mariage de Louis PROST son frère, [avec Ysabeau AMYOT, tous deux demeurant à Lyon.] bourgeois de Lyon; Donation par Pierre PROST audit Louis PROST de l'héritage provenant de Louis PROST, seigneur de VARENNES, leur aïeul, 14 août 1617 - 13 septembre 1617; MC/ET/VI/295
      procuration; contrat de mariage; donation; Prost, Pierre
    - Promesse de leçons de luth et de chant., 2 septembre 1617; MC/ET/VI/295
      'Fut present en sa personne honnorable homme Balthazar Racquet, organiste du roy, en la parroisse Sainct-Germain-l'Auxerrois, demeurant rue et parroisse dudict Sainct-Germain, lequel a promis, s'est obligé et oblige par ces prensentes envers venerable et discrette personne Maistre Pierre Castel, prestre chappier en l'eglise et parroisse Sainct-Germain-le Vieil à Paris, stipullant pour Jacques Castel, son nepveu, aagé de treize ans ou environ, de monstrer, enseigner et apprendre audict Jacques Castel à jouer de mesure sur le lutz toutes pieces qui lui seront presentez au dire de personnes à ce cognoissans et à chanter la partye en musicque seurement à libvre ouvert.
      Et, pour cest effect ledict Jacques Castel se transportera journellement unne fois au logis dudict Racquet à dix heures du matin ou à telle aultre heure à la commodité dudict Racquet, moyennant le pris et somme de soixante-quinze livres tournoiz, sur laquelle somme ledict Maistre Pierre Castel a promis et sera tenu bailler et payer audict sieur Racquet ou au porteur, moityé montant trente-sept livres dix solz tournoiz dans le jour de Toussainctz prochain venant et le surplus, montant pareille somme lorsque ledict Racquet rendera ledict Jacques Castel appris et enseigné, comme dict est, ausdictz artz.
      Car ainsy etc; promectant etc; obligeant chacun en droict soy, renonceant etc.
      Faict et passé ès estudes des notaires soubzsignez, l'an mil six cens et dix-sept, le deuxiesme septembre et ont signé:
      P. CASTEL 1617 LEMOYNE (notaire) RACQUET PARQUE (notaire)
      Documents du Minutier central concernant l'histoire de la musique (1600-1650), par Madeleine Jurgens, tome I [études I à X, 1763 actes], Paris, Archives nationales, 1967, p. 445V (instrument de recherche imprimé dématérialisé, certaines notices sont plus détaillées dans la version intégrale accessible en ligne par la rubrique 'Autres instruments de recherche', voir contexte dans le Plan d’orientation général - Notaires de Paris, guides thématiques du Minutier).
    - PROST (Pierre) Docteur en théologie, conseiller et premier aumônier du duc de NEMOURS, demeurant en son hôtel, rue Pavée, paroisse Saint-André-des-Arts § Donation par Pierre PROST à Louis PROST, marchand à Lyon, son frère, de l'héritage provenant de Louis PROST, seigneur de VARANNE, leur aïeul. (3 actes), 13 septembre 1617; MC/ET/VI/295
      donation; Prost, Pierre
    - PROST (Balthasar) seigneur de VARENNES, conseiller et premier maître d'hôtel du duc de NEMOURS, à présent à Paris, logé en l'hôtel du duc. § Ratification par Balthasar PROST du contrat de mariage de Louis PROST, son fils, 2 octobre 1617; MC/ET/VI/295
      contrat de mariage; Prost, Balthasar
    - SAGE-FEMME (Apprentissage) § Promesse par Geneviève GOUPIL, maîtresse sage-femme, demeurant en l'Hôtel-Dieu, à Marie JOLLY, demeurant rue Galande, de lui enseigner son pouvoir pendant trois mois, à cet effet elle commencera seule l'accouchement de 8 femmes enceintes, moyennant 60 livres., 10 octobre 1617; MC/ET/VI/295
    - (1) Décharge donnée par Roch Caron, maître lunetier miroitier, et par Élisabeth Fillette, sa femme, à Jean Moran, maître graveur, et à Jeanne Mouchet, sa femme, demeurant dans la cour du Palais au Prêteur, des clefs de la moitié d'une boutique sise au palais, qui se trouve être la onzième du côté du trésor, que ledit Moran leur avait cédée par contrat du 5 juin 1617., 11 octobre 1617; MC/ET/VI/295
      Les parties s'engagent à faire, à frais communs, les réparations de ladite boutique..
      Compléments de description: (1) Acte classé à la date du 4 octobre, dans le registre.
      décharge; Palais de Justice (boutique); Caron, Roch; Fillette, Elisabeth; Moran, Jean; Mouchet, Jeanne; graveur; opticien; miroitier
    - Quittance donnée par Jean Moran et Jeanne Mouchet, sa femme, à Roch Caron et Élisabeth Fillette, sa femme, d'une somme de 800 livres, sur celle de 1.110 représentant le prix de la moitié de la onzième boutique du palais, que lesdits Moran ont vendu auxdits Caron., 11 octobre 1617; MC/ET/VI/295
      quittance; Palais de Justice (boutique); Caron, Roch; Fillette, Elisabeth; Moran, Jean; Mouchet, Jeanne
    - Obligation par Pierre Gerbier, maître peintre, et par Elisabeth Quinte, sa femme, demeurant rue Montorgueil, envers Pierre Lemaire, bourgeois de la ville d'Orléans, pour une somme de 150 livres., 27 octobre 1617; MC/ET/VI/295
      Documents du Minutier central concernant les peintres, sculpteurs et graveurs au XVIIe siècle (1600-1650) [études I à X, 1955 actes], par Marie-Antoinette Fleury, tome I, Paris, S.E.V.P.E.N, 1969, p. 254 (instrument de recherche imprimé dématérialisé, certaines notices sont plus détaillées dans la version intégrale accessible en ligne par la rubrique 'Autres instruments de recherche', voir contexte dans le Plan d’orientation général - Notaires de Paris, guides thématiques du Minutier).
      obligation; Orléans (Loiret); Montorgueil (rue); Gerbier, Pierre; Lemaire, Pierre; Quinte, Elisabeth; peintre
    - Marché entre Jacques Bonnault, maître menuisier, demeurant au faubourg Saint-Jacques, devant la Barrière, d'une part, et Jean Moran et Roch Caron, pour la reconstruction de la boutique et échope qu'ils possèdent ensemble et par moitié au palais, moyennant la somme de 120 livres., 6 novembre 1617; MC/ET/VI/295
      Précisions sur les lieux: Paris--Palais (cour du, boutique)
      Documents du Minutier central concernant les peintres, sculpteurs et graveurs au XVIIe siècle (1600-1650) [études I à X, 1955 actes], par Marie-Antoinette Fleury, tome I, Paris, S.E.V.P.E.N, 1969, p. 504 (instrument de recherche imprimé dématérialisé, certaines notices sont plus détaillées dans la version intégrale accessible en ligne par la rubrique 'Autres instruments de recherche', voir contexte dans le Plan d’orientation général - Notaires de Paris, guides thématiques du Minutier).
      marché; Justice (palais de); Saint-Jacques (barrière); Saint-Jacques (faubourg); Bonnault, Jacques; Caron, Roch; Moran, Jean; menuisier
    - ALLEMAGNE § Substitution de procuration par Salentin FAUST de STROMBERG, gentilhomme allemand, demeurant ordinairement à Layen près Mayence, au nom et comme procureur de Jean SUICARD, archevêque de Mayence, prince électeur et archichevalier du Saint-Empire, à Laurent VANNELLY banquier bourgeois de Paris, 27 décembre 1617; MC/ET/VI/295
      procuration
    - Contrat de mariage entre Gilles Isabelle, marchand bourgeois de Paris, demeurant rue des Fossés, entre les portes de Buci et de Nesles, fils de feu Jean Isabelle, marchand à Brainville en Champagne, (1) bailliage de Chaumont, et de Marguerite Pellyer, et Jeanne Poteau, demeurant rue Pavée, fille de Jean Poteau, juré courtier de vins, et de feue Marguerite Gastelout., 9 mai 1618; MC/ET/VI/295
      Parmi les signatures des témoins figure celle de Noël Bernard, maître peintre, ami du futur époux.
      (1) Brainville-sur- Meuse, cant. Bourmont, arr. Chaumont, Haute-Marne.
      Précisions sur les lieux: Paris--Buci (porte de, fossés); Paris--Nesle (porte de, fossés)
      Documents du Minutier central concernant les peintres, sculpteurs et graveurs au XVIIe siècle (1600-1650) [études I à X, 1955 actes], par Marie-Antoinette Fleury, tome I, Paris, S.E.V.P.E.N, 1969, p. 34 (instrument de recherche imprimé dématérialisé, certaines notices sont plus détaillées dans la version intégrale accessible en ligne par la rubrique 'Autres instruments de recherche', voir contexte dans le Plan d’orientation général - Notaires de Paris, guides thématiques du Minutier).
      contrat de mariage; Bourmont (Haute-Marne); Brainville-sur-Meuse (Haute-Marne); Chaumont (Haute-Marne); Buci (porte de); Fossés (rue des); Nesle (porte de); Pavée (rue); Bernard, Noël; Gastelout, Marguerite; Isabelle, Gilles; Isabelle, Jean; Pellier, Marguerite; Poteau, Jean; Poteau, Jeanne; courtier; commerçant; peintre
    - Obligation par Antoine Hourdeaulx, tailleur de la grande écurie du roi, demeurant rue Saint-Honoré, à l'Écu de France, envers Daniel Mettayer, serviteur de l'avocat général Servin, pour une somme de 1.500 livres., 15 mai 1618; MC/ET/VI/295
      Nicolas Guillain, dit de Cambrai, maître sculpteur et peintre, demeurant rue Saint-Martin, à l'enseigne de Notre-Dame-de-Liesse, paroisse Saint-Merri, s'est porté caution pour le remboursement de ladite somme.
      Précisions sur les lieux: Paris--Saint-Honoré (rue, maison à l'Ecu de France); Paris--Saint-Martin (rue, enseigne Notre-Dame-de-Liesse)
      Documents du Minutier central concernant les peintres, sculpteurs et graveurs au XVIIe siècle (1600-1650) [études I à X, 1955 actes], par Marie-Antoinette Fleury, tome I, Paris, S.E.V.P.E.N, 1969, p. 284 (instrument de recherche imprimé dématérialisé, certaines notices sont plus détaillées dans la version intégrale accessible en ligne par la rubrique 'Autres instruments de recherche', voir contexte dans le Plan d’orientation général - Notaires de Paris, guides thématiques du Minutier).
      obligation; Ecu de France (enseigne de l'); Saint-Honoré (rue); Saint-Martin (rue); Saint-Merri (paroisse); Guillain dit de Cambrai, Nicolas; Hourdeaulx, Antoine; Metayer, Daniel; avocat; employé de maison; peintre; sculpteur; tailleur d'habits
    - Contrat d'apprentissage pour cinq ans, au profit de Barnabé Blondeau, entre Jean Le Brun, maître barbier chirurgien, demeurant à Argenteuil, son beau-père et tuteur, et Pierre Mion, maître fourbisseur et garnisseur d'épée, demeurant au marché neuf., 18 juin 1618; MC/ET/VI/295
      Le contrat est passé en présence de Florent Sébastien, sculpteur en cire, demeurant rue Saint-Honoré, curateur de Barnabé Blondeau.
      Documents du Minutier central concernant les peintres, sculpteurs et graveurs au XVIIe siècle (1600-1650) [études I à X, 1955 actes], par Marie-Antoinette Fleury, tome I, Paris, S.E.V.P.E.N, 1969, p. 643 (instrument de recherche imprimé dématérialisé, certaines notices sont plus détaillées dans la version intégrale accessible en ligne par la rubrique 'Autres instruments de recherche', voir contexte dans le Plan d’orientation général - Notaires de Paris, guides thématiques du Minutier).
      contrat d'apprentissage; Argenteuil (Val-d'Oise); Saint-Honoré (rue); Blondeau, Barnabé; Le Brun, Jean; Mion, Pierre; Sébastien, Florent; chirurgien; armurier; sculpteur
  - Minutes. 1618, janvier - 1618, juin, janvier 1618 - juin 1618; MC/ET/VI/296; registre
    - Bail de boutique au Palais par Daniel Mettayer, secrétaire de l'avocat général Servin, demeurant en son hôtel, clos du Palais, à Samuel Thiboust et Guillaume Loyson, marchands libraires à Paris., 21 février 1618; MC/ET/VI/296
      bail; Mettayer, Daniel; Thiboust, Samuel; Loyson, Guillaume
    - Délaissement concernant François Lemoyne, notaire au Châtelet., 3 mars 1618; MC/ET/VI/296
      cession; Lemoyne, François; notaire
    - Association entre Jean Gassot [dit La Fortune], agissant aussi pour Thomas Truffot et pour Nicole Gassot, sa fille, âgée de treize ans ou environ, Guillaume Desgilberts [dit Montdory], Jean Gellée, Nicolas Girard et Jacques Richard, comédiens, pour deux ans à partir de Pâques prochain, pour représenter comédies, tragédies, pastorales et autres jeux, à Paris et ailleurs, sous peine de 300 livres d'amende en cas de désistement., 5 mars 1618; MC/ET/VI/296
      Documents du Minutier central des notaires de Paris, Le théâtre professionnel à Paris, 1600-1649, étude par Alan Howe, documents analysés par Madeleine Jurgens et Alan Howe [457 actes], transcriptions par Andrée Chauleur et Pierre-Yves Louis, Paris, Archives nationales, 2000, notice n° 177 (instrument de recherche imprimé dématérialisé dont la version intégrale est accessible en ligne par la rubrique 'Autres instruments de recherche', voir contexte dans le Plan d’orientation général - Notaires de Paris, guides thématiques du Minutier).
      Date de révision: 2004
      Date de création de la notice: 2003
      Documents du Minutier central des notaires de Paris, Le théâtre professionnel à Paris, 1600-1649, étude par Alan Howe, documents analysés par Madeleine Jurgens et Alan Howe, transcriptions par Andrée Chauleur et Pierre-Yves Louis, Paris, Archives nationales, 2000, XVI-455 p.
      Mention par Jurgens, Madeleine ' L'aventure de l'Illustre Théâtre ', Revue d'histoire littéraire de la France, t. LXXII, 1972, p. 976-1006 (p. 978, n. 17). Transcription dans JJurgens (Madelaine); Howe (Alan) 'Le théâtre professionnel à Paris. 1600-1649.' Documents du minutier central des notaires de Paris. Paris, Centre historique des Archives nationales, 2000, p. 364-365
      acte de société; Truffot, Thomas; Gassot, Nicole; Gellée, Jean; Girard, Nicolas; Richard, Jacques; Desgilberts dit Montdory, Guillaume; Gassot dit La Fortune, Jean; acteur
    - Déclaration de François Lemoyne, notaire au Châtelet, comme héritier d'Elisabeth Le Royer, sa mère, veuve en deuxièmes noces de Hugues Babinet, aussi notaire au Châtelet, et en premières noces d'Olivier Lemoyne, aussi notaire au Châtelet., 12 mars 1618; MC/ET/VI/296
      déclaration; Babinet, Hugues; Le Royer, Elisabeth; Lemoyne, François; Lemoyne, Olivier; notaire
    - Bail par Pierre Bruslé, procureur des frères minimes de l'Oratoire, pour six années, à Jean Jacquet, maître facteur d'instruments de musique, bourgeois de Paris, d'une maison rue Saint-Martin, à l'enseigne des Trois Rois, moyennant 380 livres de loyer annuel., 13 mars 1618; MC/ET/VI/296
      Documents du Minutier central concernant l'histoire de la musique (1600-1650), par Madeleine Jurgens, tome I [études I à X, 1763 actes], Paris, Archives nationales, 1967, p. 762 (instrument de recherche imprimé dématérialisé, certaines notices sont plus détaillées dans la version intégrale accessible en ligne par la rubrique 'Autres instruments de recherche', voir contexte dans le Plan d’orientation général - Notaires de Paris, guides thématiques du Minutier).
      Bruslé, Pierre; Jacquet, Jean
    - Accord entre les chanoines de la Sainte-Chapelle et Eustache Picot, maître de la musique de la chapelle du roi, chapelain de la chapelle de la Gisante, en la Sainte-Chapelle, au sujet de la jouissance de deux places à vendre poisson adossées au Petit-Châtelet., 7 avril 1618; MC/ET/VI/296
      Documents du Minutier central concernant l'histoire de la musique (1600-1650), par Madeleine Jurgens, tome I [études I à X, 1763 actes], Paris, Archives nationales, 1967, p. 74 (instrument de recherche imprimé dématérialisé, certaines notices sont plus détaillées dans la version intégrale accessible en ligne par la rubrique 'Autres instruments de recherche', voir contexte dans le Plan d’orientation général - Notaires de Paris, guides thématiques du Minutier).
      Picot, Eustache
    - Mise en apprentissage par Pierre Provenchere, marchand à Paris, procureur de Louis Foucault, marchand libraire à Orléans, pour 4 ans, de Denis Foucault, fils dud. Louis, âgé de 20 ans, chez Mathieu Guillemot, marchand libraire à Paris, rue des Noyers, tenant boutique en la galerie des prisonniers du Palais, sans débours. A la suite, promesse dudit Guillemot de donner 120 livres aud. apprenti, au fur et à mesure de ses besoins., 7 avril 1618; MC/ET/VI/296
      contrat d'apprentissage; Guillemot, Mathieu; Provenchere, Pierre; Foucault, Louis; Foucault, Denis
    - Quittance de François Lemoyne, notaire au Châtelet, à Jean Talon, à cause de Germaine Babinet, sa femme., 11 avril 1618; MC/ET/VI/296
      quittance; Babinet, Germaine; Lemoyne, François; Talon, Jean; notaire
    - Traité entre les marguilliers de l'église Sainte-Geneviève-du-Miracle et la communauté des maîtres en fait d'armes pour faire célébrer le 2e dimanche de chaque mois en la chapelle Saint-Michel de ladite église une messe basse, moyennant 28 livres., 13 mai 1618; MC/ET/VI/296
    - Constitution par Jacques Hervé, marchand chaussetier, demeurant rue Saint-Nicolas-du-Chardonnet, et par Anne Gilles, sa femme, à Edmond Hotman, maître facteur d'instruments de musique, demeurant rue de la Barillerie, de 25 livres de rente, moyennant 400 livres., 14 mai 1618 - 6 octobre 1621; MC/ET/VI/296
      1621, 6 octobre. Quittance de rachat de la rente.
      Hervé, Jacques; Gilles, Anne; Hotman, Edmond
  - Minutes. 1618, juillet - 1618, décembre, juillet 1618 - décembre 1618; MC/ET/VI/297; registre
    - Promesse par Geneviève Goupyl, maîtresse sage-femme demeurant en l'Hôtel-Dieu, femme de Claude David, marchand fripier, à Nicole Jean, femme de Pierre Collard, sergent à cheval au Châtelet, de lui apprendre durant 3 mois son exercice de Sage-Femme. Elle fera seule l'accouchement de 12 femmes et ladites Goupyl sera déchargée 'de plus grande érudition vers ladite Jehan', laquelle se fera recevoir à ses frais et dépens par les médecins et chirurgiens à la maîtrise dudit exercice. Cette promesse faite moyennant 60 livres., 30 juillet 1618; MC/ET/VI/297
      Goupyl, Geneviève; David, Claude; Jean, Nicole; Collard, Pierre